最  高  行  政  法  院  裁  定
111年度聲再字第43號
聲  請  人  徐晉元                                      
上列聲請人因與相對人高雄市殯葬管理處間聲請法官迴避事件，
對於中華民國110年5月3日高雄高等行政法院110年度聲字第15號
裁定及110年8月25日本院110年度抗字第164號裁定，聲請再審，
本院裁定如下：
　　主  文
再審之聲請駁回。
再審訴訟費用由聲請人負擔。
　　理  由
一、按對於確定裁定聲請再審，應依行政訴訟法第283條準用同
    法第277條第1項第4款之規定表明再審理由，此為必須具備
    之程式。所謂表明再審理由，必須指明確定裁定有如何合於
    行政訴訟法第273條所定再審事由之具體情事，始為相當。
    倘僅泛言有再審事由而無具體情事者，仍難謂已合法表明再
    審理由，所為再審之聲請，即屬不合法。
二、緣聲請人配偶陳○○於民國94年11月9日死亡，遺體暫放在相
    對人之第一殯儀館，聲請人以其配偶死因尚待調查，遺體有
    繼續保存必要，不願辦理領屍殮葬事宜。嗣相關刑事訴訟於
    108年11月7日經最高法院108年度台上字第3067號刑事判決
    駁回檢察官上訴定讞在案，相對人於108年12月4日就聲請人
    配偶遺體是否有再次勘驗及鑑定之需求，函詢臺灣高雄地方
    檢察署（下稱高雄地檢署）、臺灣高等檢察署高雄檢察分署
    、最高檢察署及臺灣高等法院高雄分院等機關，經各機關分
    別於108年12月19日、12月6日、12月10日及12月6日函復，
    遺體無再次勘驗及鑑定需求，經相對人以108年12月30日高
    市殯處雄字第10871031600號函，依高雄市殯葬管理自治條
    例第21條規定，命聲請人應於文到15日內辦理屍體火化或埋
    葬；屆期仍未改善者，將逕予殯殮及火化並收取費用，惟聲
    請人屆期仍未辦理，相對人遂以109年3月13日高市殯處雄字
    第10970200300號函，通知聲請人繳納冷凍設施使用費新臺
    幣29,250元，聲請人不服，提起訴願，經遭駁回。聲請人於
    109年9月26日以相對人為被告，向臺灣高雄地方法院行政訴
    訟庭起訴，案經該院以其無管轄權為由，依職權裁定移送高
    雄高等行政法院（下稱原審法院），經原審法院以109年度
    訴字第387號有關殯葬事務事件審理。嗣聲請人主張於110年
    4月7日開言詞辯論庭時，因蘇○○審判長法官（下稱蘇審判長
    法官）立場有偏頗之虞，該案即將於同年月30日宣示判決，
    遂於110年4月27日聲請蘇審判長法官迴避，經原審法院以11
    0年度聲字第15號裁定（下稱原裁定）駁回，聲請人不服，
    提起抗告，經本院以110年度抗字第164號裁定（下稱原確定
    裁定）駁回其抗告而告確定。聲請人猶不服，主張原裁定及
    原確定裁定有行政訴訟法第273條第1項第13款、第14款所定
    事由，對之聲請再審，經原審法院以110年度聲再字第4號裁
    定移送至本院審理。
三、聲請意旨略以：臺灣高等法院高雄分院及臺灣高等檢察署高
    雄檢察分署對認定的死因互相矛盾，且聲請人已提出刑事告
    訴狀，經高雄地檢署於109年3月18日發給聲請人開庭通知書
    ，故日後偵查程序仍有勘驗遺體保存證據之必要。因本案關
    鍵之4項調查事項必須經原審法院斟酌調查，如原審法院蘇
    審判長法官不願意調查，不函詢高雄地檢署以解決死因互相
    矛盾問題，將在客觀上及法理上有足認其執行職務有偏頗之
    虞等語。
四、本院查：經核其聲請狀內表明之再審理由，無非說明其對於
    前訴訟程序實體爭議事項不服之理由，而對於原裁定及原確
    定裁定以其聲請及抗告無理由駁回，究有如何合於行政訴訟
    法第273條第1項第13款及第14款規定之具體情事，則未據敘
    明，依上開規定及說明，其聲請自非合法，應予駁回。
五、據上論結，本件聲請為不合法。依行政訴訟法第283條、第2
    78條第1項、第104條、民事訴訟法第95條、第78條，裁定如
    主文。
中　　華　　民　　國　　111　 年　　3 　 月　　22　 　日
                    最高行政法院第一庭
                        審判長法官  侯　東　昇　
                              法官　簡　慧　娟
                              法官　鍾　啟　煌
                              法官　蔡　紹　良
                              法官　王　碧　芳

以  上  正  本  證  明  與  原  本  無  異
中　　華　　民　　國　　111 　年　　3 　　月　　22　　日
　　　　　　　　　　　　　　　書記官　葉  倩  如